臺灣桃園地方法院刑事判決　　　　　　　　　　　　　　九十年度交訴字第七八號
　　公　訴　人　臺灣桃園地方法院檢察署檢察官
　　被　　　告　甲○○
右被告因肇事遺棄等案件，經公訴人提起公訴（九十年度偵字第三二三八號），本院
判決如左：
    主  文
金城因過失致人於死，處有期徒刑捌月；又駕駛動力交通工具肇事，致人死亡而逃
逸，處有期徒刑壹年貳月。應執行有期徒刑壹年捌月，緩刑伍年，緩刑期內付保護管
束。
    事  實
一、金城於民國八十九年十二月三十日凌晨六時三十分許，駕駛車號ＧＸ－九六七
    八號自用小客車，沿桃園縣桃園市○○路○段由八德往桃園方向行駛，行經該路
    五八八號前之雙向二車道且速限不得超過時速四十公里之市區路段，本應注意遵
    守限速規定及在遵行車道內行駛，而依當時之情形又無不能注意之情狀，其竟疏
    未上列注意，貿然以時速四、五十公里之快速行駛，並闖入對向車道，因而撞及
  對向由邱慶松所駕正常行駛之車牌ＦＪ九－○○二號重機車，使其人車倒地，致
    邱慶松雙下肢嚴重創傷及骨折等，經送醫急救後延至民國九十年一月八日上午六
    時二十分因多重器官衰竭不治死亡。而金城則於肇事後，竟離開肇事地點逃逸
    ，嗣經警依遺留在現場之上揭肇事自小客車牌號查得車籍資料後，再追詢車主即
    金城之配偶邱玉娟結果，始悉上情。
二、案經被害人邱慶松之配偶乙○○訴由桃園縣警察局桃園分局報請臺灣桃園地方法
    院檢察署檢察官相驗後偵查起訴。
    理  由
一、右揭過失致被害人邱慶松死亡之事實，業據被告金城於偵審中坦承不諱，核與
    告訴人乙○○於偵審中指訴之情節相符，並有桃園縣警察局道路交通事故調查報
    告表一份、肇事現場草圖一份、現場照片十二張、診斷證明書一紙附卷可稽。而
    被害人邱慶松係因本件車禍死亡，亦經臺灣桃園地方法院檢察署檢察官督同檢驗
    員相驗屬實，並製有勘驗筆錄、相驗屍體證明書、驗斷書在卷足憑。按汽車在雙
　　向二車道行駛時，應在遵行車道內行駛，且在市區道路行車，其時速不得超過四
    十公里，道路交通安全規則第九十七條第一款、第九十三條第一項第一款分別定
    有明文。被告駕駛車輛自應注意上述道路交通安全規則規定，但依當時情狀又無
    不能注意之情形，被告竟疏未注意而超速闖入對向車道致肇本件車禍，其有過失
    甚明。且被告之過失與被害人之死亡間，復具有相當因果關係，是故本件被告
    金城過失致人於死部分之事證明確，此部分之犯行堪以認定。
二、另訊被告金城對其於右揭肇事後未留在現場乙節固不諱言，惟否認有肇事逃逸
    之故意，並辯稱肇事後伊走進附近民宅借用電話欲報警，但未打通，適因欲嘔吐
    始從該民宅後門出去外面嘔吐，之後昏倒在國際路旁，經一好心人士護送伊就醫
    ，伊實無肇事逃離現場之故意，否則，亦無須下車至附近民宅借用電話報警，自
    可將車直接開走以防被查獲而無將車遺留在現場之理云云。然查：
    (1)、被告於肇事後曾至附近民宅借打電話，並先請該宅內之丙○○出去看看車禍
        情形，見室內無人，旋即從該宅後門出去後不知去向等情，已據證人丙○○
        於偵審中結證甚詳，足見被告於肇事後即未曾回到現場。
    (2)、被告茍係臨時開啟該宅後門出去嘔吐，而該宅後面係一片農田，行走不便，
        如無逃逸之意，於嘔吐後自應循該宅後門折返繼續撥打電話報警或回到現場
        ，然據被告稱事後昏倒於前方國際路旁之涼亭，縱所言不虛，益見被告並無
        回到現場之意。
    (3)、被告果確昏倒於右揭涼亭經善心人士將之送醫，則當時為清晨六點多，一般
        小診所並無二十四小時急診服務，且上午看診時間亦多在七時三十分或八時
        以後，此時，該善心人士自應將被告送往約十分鐘車程之桃園醫院或敏盛醫
        院等有急診服務之大型醫院急診方是，當無送到小型診所門口苦等一、二小
        時之理，足見於嘔吐完走到國際路即昏倒以及旋被善心人士將之送醫之說並
        非真實。至被告於是日上午雖曾至鴻慶診所看診固非子虛，然或係肇事後之
        緊張、驚慌加諸本身之高血壓所引發身體不適之求醫或係事後為圓其「非肇
        事逃逸」說詞之所為。
    (4)、末據被告之配偶邱玉娟於警訊時稱「他於89\1230\0830（按即民國八十九年
        十二月三十日上午八時三十分）許有打電話回家給我說他出事了，要我好好
        照顧小孩，我問他出了什麼事，他不願意告訴我就掛斷了」（按問：妳先生
        於‧‧‧發生車禍後，有無再打電話回家給妳？）、「沒有人接聽」（按問
        ：‧‧‧在派出所內打妳先生行動電話0000000000有無人接聽？）等語，足
        見被告肇事當時攜有行動電話可資使用，所為至附近民宅借用電話實乃尋找
        脫身機會欲離開肇事現場而已。再參諸於撥打上揭電話轉知其配偶要好好照
        顧小孩之後即不再接聽電話以及電話中所陳內容以觀，被告於本件肇事後並
        無面對現實之意已甚明顯。
    綜右析述，均見被告所辯乃事後圖卸之詞，不可採信。是故，被告肇事遺棄之事
    證已甚明確，此部分之犯行亦堪認定。
三、核被告所為，係犯刑法第二百七十六條第一項之過失致死及第一百八十五條之四
    之肇事逃逸罪。其所犯前開二罪，犯意各別、行為互殊，應予分論併罰。爰審酌
    被告之過失程度、被告未有前科素行尚稱良好、肇事後態度、被告已與被害人家
    屬為民事和解賠償新台幣一百十萬元損害（另尚有新台幣五十萬元經被害人家屬
    同意允為按月以每月清償新台幣一萬元之方式分期給付）等一切情狀，分別量處
    如主文所示之刑示懲，並定其應執行之刑。末查被告前未曾受任何有期徒刑以上
    刑之宣告，此有台灣桃園地方法院檢察署刑案資料查註紀錄表及台灣高等法院被
    告全國前案紀錄表各一紙附卷可憑，其經此教訓，當知惕勉而無再犯之虞，本院
    綜核各情，認上開有期徒刑之宣告，已足策其自新，所宣告之刑，以暫不執行為
    適當，並依法諭知緩刑五年，惟本院認有交付專人長期輔導之必要，併為緩刑期
    內付保護管束之諭知，用啟向上且期保護管束執行官能協助督促被告如期履行上
    揭賠償金之分期給付，以正法紀並張正義。
據上論結，應依刑事訴訟法第二百九十九條第一項前段、刑法第二百七十六條第一項
、第一百八十五條之四、第五十一條第五款、第七十四條第一款、第九十三條第一項
、罰金罰鍰提高標準條例第一條前段，判決如主文。
本案經檢察官洪景明到庭執行職務。
中　　　華　　　民　　　國　　九十一　　年　　　二　　　月　　二十一　　日
                                    臺灣桃園地方法院交通法庭
                                        法　官  鄭新後
右為正本證明與原本無異。
如不服本判決，應於本判決送達後十日內向本院提出上訴狀（應附繕本），上訴於台
灣高等法院。
                                        書記官  劉寶霞
中　　　華　　　民　　　國　　九十一　　年　　　二　　　月　　二十一　　日
●附論罪科刑依據之法條：
◎刑法第二百七十六條：
　因過失致人於死者，處二年以下有期徒刑、拘役或二千元（現已提高十倍為二萬
　　元）以下罰金。
　從事業務之人，因業務上之過失犯前項之罪者，處五年以下有期徒刑或拘役，得
　　併科三仟元（現已提高十倍為三萬元）以下罰金。
◎刑法第一百八十五條之四：
  駕駛動力交通工具肇事，致人死傷而逃逸者，處六月以上五年以下有期徒刑。
